臺灣臺北地方法院刑事判決　　　　　　　　　　　　　八十九度交易字第四六五號
　　公　訴　人　臺灣臺北地方法院檢察署檢察官
　　被　　　告　甲○○
右列被告因公共危險案件，經檢察官聲請簡易判決處刑（八十九年度偵字第二○三一
二號），本院新店簡易庭認不宜適用簡易判決處刑，改依通常程序，本院判決如左：
    主    文
甲○○服用酒類，不能安全駕駛動力交通工具而駕駛，處罰金壹萬元，如易服勞役，
以參佰元折算壹日。
    事    實
一、甲○○於民國八十九年九月二十二日凌晨一時許（聲請簡易判決處刑書誤載為同
    年月二十一日晚間），在台北縣汐止市○○路住家附近與友人飲酒，席間飲用數
    量不詳之高粱酒，因服用酒類過量，已達反應較慢、感覺減低、思考改變，並影
    響駕駛能力而不能安全駕駛動力交通工具之狀態下，竟仍駕駛車號二Ｆ－○六一
    號自用大貨車上路，嗣於同日上午八時五十分左右，甲○○行經國道三甲號台北
    一號隧道（西向二公里），甫出隧道口竟未減速，仍以時速八十公里行駛，致發
    現車輛回堵，已煞車不及，在該路段西向一公里八百九十七公尺處（台北市文山
    區），追撞前方由己○○駕駛之ＬＴ-六六九九號自用小客車，致該車向前撞擊
    乙○○駕駛之ＥＺ-七七二七號自用小客車，經內政部警政署國道公路警察局第
    六警察隊前往處理，發現甲○○滿身酒味，並對其進行酒精測試，測得其呼氣中
    所含酒精濃度達每公升０．四五毫克，始發現上情。
二、案經內政部警政署國道公路警察局第六警察隊報請台灣台北地方法院檢察署檢察
    官聲請簡易判決處刑，本院簡易庭認不宜適用簡易判決處刑，改依通常程序。
    理    由
一、訊之被告甲○○固坦承酒後駕車並經酒測其呼氣中所含酒精濃度達每公升０．四
    五毫克之事實，惟矢口否認有酒醉駕車之犯行，並辯稱：伊酒測未超過呼氣中所
    含酒精濃度達每公升零點五五毫克，而當時北二高辛亥路出隧道口塞車，我開到
    隧道口，已煞車不及，且我當日亦無語無倫次等語。經查：右開事實，業據證人
    即現場處理之員警丁○○、及丙○○與遭被告車輛撞擊之駕駛人己○○、乙○○
    證述甚詳，並有酒精濃度測試單、交通違規舉發單、刑法第一百八十五條之三測
    試觀察紀錄表及道路交通事故調查報告表在卷為憑。次查，被告自承因煞車不及
    所致，惟被告肇事地點位國道三甲西向一公里八百九十七公尺，距隧道口西向二
    公里已逾一百公尺，而參照道路交通事故調查表，當時天候晴朗、光線良好，被
    告應有足夠之時間、及距離反應，然其未能應變，衝撞因回堵臨停在前之車輛，
    顯見，其已因飲酒影響其反應。且飲酒後吐氣酒精濃度達於每公升０．四毫克時
    ，即有多話、感覺障礙，其肇事率較一般未飲酒者之六倍，又飲酒後吐氣酒精濃
    度達於每公升０．五毫克時，即有反應較慢、感覺減低、影響駕駛之輕到中度之
    中毒症狀，再如已達於每公升０．五五毫克，其肇事率較一般未飲酒者之十倍，
    此有行政院國軍退除役官兵輔導委員會台北榮民總醫院八十八年八月五日（八八
    ）北總內字第二六八六八號函及中央警察大學交通學系暨交通管理研究所教授蔡
    志中之研究報告各一紙在卷可稽，此項認定標準僅屬檢警取締酒後駕車之參考，
    並無拘束本院之效力，仍應由本院綜理全案之事證認定之。而被告為警查獲時，
    對員警之詢答語意不清、且精神狀態不佳（見本院九十一年一月三十一日訊問筆
    錄第三頁），復有語無倫次之情形，亦據證人丁○○、丙○○證述甚詳，並有刑
    法第一百八十五條之三測試觀察紀錄表足稽，被告顯有飲酒後已達不能駕駛動力
    交通工具之情形。雖被告辯稱伊自認無語無倫次之行為，亦無法解免其前開之犯
    行，本件事證明確，犯行洵堪認定。
二核被告甲○○服用酒類，達於不能安全駕駛動力交通工具而駕駛所為，係犯刑法
    第一百八十五條之三之服用酒類，不能安全駕駛動力交通工具而駕駛罪。爰審酌
    被告犯罪素行、品行、犯罪手段、所生損害、犯後態度良好等一切情狀，量處如
    主文所示之刑，並諭知易服勞役之折算標準。
三據上論斷，應依刑事訴訟法第四百五十二條、第二百九十九條第一項前段，刑法
    第一百八十五條之三、第四十二條第二項前段，罰金罰鍰提高標準條例第二條，
    判決如主文。
本案經檢察官戊○○到庭執行職務
中      華      民      國    九十一       年      二    月     六    日
                                      台灣台北地方法院交通法庭
                                                法  官  劉  嶽  承
右正本證明與原本無異。
如不服本判決，應於判決送達後十日內向本院提出上訴狀(應抄附繕本)。告訴人
或被害人如對於本判決不服者，應具備理由請求檢察官上訴，其上訴期間之計算
係以檢察官收受判決正本之日期為準。
                                                書記官  江  虹  儀
中      華      民      國    九十一      年    二     月      七    日
附錄本案論罪科刑法條全文：
刑法第一百八十五條之三
服用毒品、麻醉藥品、酒類或其他相類之物，不能安全駕駛動力交通工具而駕駛者，
處一年以下有期徒刑、拘役或三萬元以下罰金。
